【裁判字號】    96,金上,3
【裁判日期】    970229
【裁判案由】    損害賠償
【裁判全文】
臺灣高等法院高雄分院民事判決           96年度金上字第3號
上  訴  人  豐銀證券股份有限公司
法定代理人  乙○○
訴訟代理人  溫三郎律師
被 上訴 人  林靖潔（原名林賢慧）
            甲○○
            丙○○
訴訟代理人  柳聰賢律師
上列當事人間因違反證券交易法案件，上訴人於刑事訴訟程序附
帶提起民事訴訟，請求損害賠償事件，對於民國96年4 月30日臺
灣高雄地方法院93年度附民字第25號第一審判決提起上訴，經本
院刑事庭裁定移送，本院於97年2 月20日辯論終結，判決如下：
    主  文
原判決廢棄。
被上訴人應連帶給付上訴人新台幣柒佰肆拾伍萬捌仟伍佰拾肆元
，及自民國九十三年五月十四日起至清償日止，按年息百分之五
計算之利息。
第一、二審訴訟費用由被上訴人連帶負擔。
本判決所命給付，於上訴人以新台幣貳佰肆拾捌萬元供擔保後，
得假執行；但被上訴人以新台幣柒佰肆拾伍萬捌仟伍佰拾肆元為
上訴人預供擔保，得免為假執行。
    事實及理由
一、被上訴人林靖潔、甲○○經合法通知，未於言詞辯論期日到
    場，核無民事訴訟法第386 條各款所列情形，爰依上訴人之
    聲請，由其一造辯論而為判決。
二、上訴人主張：林靖潔（原名林賢慧）係上櫃公司久陽精密股
    份有限公司（下稱久陽公司）之董事兼副總經理。因久陽公
    司股票價格，於民國91年8 月22日、23日、26日由原本每股
    新臺幣（下同）9.5 元連續下挫至每股7.7 元，林靖潔為避
    免久陽公司股票價格繼續下挫，遂於91年8 月26日夜間，邀
    集先前曾為其處理股票事務之被上訴人丙○○、久陽公司顧
    問訴外人黃木村、及黃木村友人甲○○，共同商議如何使久
    陽公司股票股價回穩，討論過後，林靖潔明知其並無足夠資
    金可供使用，竟企求以對外籌措資金之方式，大量買進久陽
    公司股票以穩定股價；丙○○、甲○○亦預見如大量購買股
    票，所需之資金將甚為龐大，如無足夠之資金，將造成無法
    交割之後果，乃均因受林靖潔之託，一致應允以大量買進久
    陽公司股票以穩定股價，且由林靖潔、黃木村、甲○○提供
    股票交易帳戶，其中甲○○則提供訴外人丁○○在伊公司23
    008 號帳戶及潘裕鴻在伊公司39432 號帳戶，作為交易久陽
    公司股票使用。嗣於91年8 月27日、28日，由林靖潔、甲○
    ○、丙○○共同至證券公司，並由丙○○負責操盤，決定買
    賣久陽公司股票之價位、時點後，先後多次委由不知情之如
    附表一所示之證券公司營業員，連續向財團法人中華民國證
    券櫃檯買賣中心（以下簡稱櫃檯買賣中心）報價，買進及賣
    出如附表一所示之久陽公司股票，然經有人承諾接受後，因
    無法順利籌得所需資金而未履行交割義務，已影響市場交易
    秩序。其中於91年8 月28日，以伊公司上開丁○○帳戶買進
    950 千股，違約金額7,611,750 元，以潘裕鴻帳戶買進570
    千股，違約金額4,664,500 元。經伊依規定違約交割股票須
    立即拋售，售出款4,835,222 元，伊受有如附表二價差損失
    7,458,514 元之損害，是被上訴人之行為乃共同違反證券交
    易法第155 條第1 項第1 款之規定，爰依證券交易法第155
    條第1 項、第3 項、民法第184 條第1 項前段、第2 項、第
    185 條共同侵權行為之法律關係，擇一請求命被上訴人連帶
    賠償7,458,514 元及法定遲延利息，並聲請附條件假執行宣
    告之判決。
三、丙○○則以：伊僅係依照林靖潔指示作下單買賣股票，並未
    與林靖潔、甲○○共同商議，應允大量買進久陽公司股票，
    以穩定久陽公司股價。又本件與上訴人訂立開戶契約者為丁
    ○○及潘裕鴻，交割義務人應為丁○○及潘裕鴻，伊非開戶
    契約當事人，自無負連帶賠償責任；且林靖潔係借用丁○○
    及潘裕鴻帳戶買賣股票之人，伊僅為買賣股票之受託人，所
    為買賣股票行為之法律效果應由委託人即丁○○負責。再者
    ，證券交易法並非侵權行為所規定保護他人之法律，上訴人
    依據侵權行為之法律關係請求，自屬無據等語，資為抗辯。
    林靖潔、甲○○未於準備程序及言詞辯論期日到場，亦未提
    出書狀作何聲明及陳述。
四、原審判決駁回上訴人之訴及假執行之聲請，上訴人提起上訴
    ，其上訴聲明：(一)原判決廢棄。(二)被上訴人應連帶給付上訴
    人7,458,514 元，及自93年5 月14日起至清償日止，按年息
    5 ％計算之利息。(三)願供擔保請准宣告假執行。丙○○答辯
    聲明：(一)上訴駁回。(二)如受不利之判決，願供擔保請准免為
    假執行。林靖潔、甲○○則未據聲明。
五、兩造不爭執及爭執事項
  甲、不爭執事項：
    (一)林靖潔係上櫃公司久陽公司董事長鄭百榮之配偶，並擔任
      久陽公司之董事兼副總經理。於91年8 月22日、23日、26
      日（同年月24日、25日係週六、週日而無交易），久陽公
      司股票價格，連續3 日以甚少之成交量而重挫，由原本每
      股9.5 元（91年8 月21日收盤價）下挫至每股7.7 元（91
      年8 月26日收盤價）。
    (二)林靖潔於91年8 月26日夜間，邀集丙○○及久陽公司顧問
      黃木村、以及黃木村所介紹之友人甲○○，至其位於高雄
      市苓雅區○○○街50巷38號之住處，林靖潔、黃木村、甲
      ○○共同商議如何使久陽公司股票價格回穩，於討論過程
      中，甲○○向林靖潔表示久陽公司股價是因為資金調度出
      問題才會無量下跌，並向林靖潔建議，若欲穩定久陽公司
      股票價格，須對於久陽公司在外流通之股權有所掌握。林
      靖潔聽聞後，認同甲○○此一建議，而企求以對外籌措資
      金之方式，大量買進久陽公司股票以穩定股價；甲○○、
      黃木村乃均因受林靖潔之託，一致應允以大量買進久陽公
      司股票以穩定股價。
    (三)林靖潔提供其所保管使用或臨時向他人借用之如附表一編
      號1 至3 、編號5 至11所示股票交易帳戶（其中帳戶鄭慧
      宜係林靖潔之女、張鴻泉係與久陽公司往來之客戶，黃木
      村、姚明志、郭俊雄、蔣高典則均係久陽公司人員），黃
      木村提供如附表一編號4 所示股票交易帳戶、甲○○提供
      如附表一編號12至16所示股票交易帳戶，作為交易久陽公
      司股票使用，隨即由林靖潔、甲○○、丙○○等共同至證
      券公司，並由丙○○負責操盤，決定買賣久陽公司股票之
      價位、時點後，先後多次於91年8 月27日、28日，委由如
      附表一所示之證券公司營業員，連續向櫃檯買賣中心報價
      ，買進及賣出如附表一所示之久陽公司股票。
    (四)經有人承諾接受後，因無法順利籌得所需資金而未履行交
      割義務，又該等未履行交割義務之交易，占91年8 月27日
      久陽公司股票成交量之37.09%（當日僅有買進而未賣出）
      ，而占91年8 月28日久陽公司股票成交量之72.46%（買進
      部分）、29.34%（賣出部分），總違約交割金額達87,396
      ,480 元 ，使如附表一所示之證券公司受損共計約3148萬
      餘元，其中上訴人損失7,458,514 元，並導致久陽公司股
      票嗣後之股價連日下跌，由91年8 月份月平均價之每股8.
      67元，下跌至同年10月份之每股1.54元。
  乙、爭執之事項：
    (一)林靖潔、甲○○、丙○○有無共同商議，使久陽公司股票
      股價回穩，並應允大量買進久陽公司股票，以穩定股價？
    (二)被上訴人有無違反證券交易法？
    (三)被上訴人是否成立共同侵權行為？應賠償上訴人若干？
六、林靖潔、甲○○、丙○○有無共同商議，使久陽公司股票股
    價回穩，並應允大量買進久陽公司股票，以穩定股價？
  (一)上訴人主張因久陽公司股票價格，於91年8 月22日、23日、
    26日，由原本每股9.5 元連續下挫至每股7.7 元，林靖潔為
    避免久陽公司股票價格繼續下挫，遂於91年8 月26日夜間，
    邀集甲○○、丙○○等人，共同商議如何使久陽公司股票股
    價回穩，討論後竟企求以對外籌措資金之方式，大量買進久
    陽公司股票以穩定股價，造成違約交割之事實，為丙○○所
    否認。經調取本院刑事庭96年度上訴字第1544號違反證券交
    易法歷審卷證核閱，丙○○於刑事庭一審陳述：91年8 月26
    日，林靖潔打電話到台北給伊，要求伊南下高雄幫忙買賣股
    票，伊乃應林靖潔要求而南下高雄，並於當日晚上在林靖潔
    住處，與林靖潔、甲○○、黃木村等人見面，當時林靖潔有
    說翌日要買賣股票，嗣於91年8 月27日、28日，伊與林靖潔
    、甲○○、黃木村均至高雄金港證券公司之貴賓室，但期間
    林靖潔有先行離開，而伊有下單幫林靖潔買賣久陽公司股票
    ，又買賣股票所使用之帳戶，是林靖潔向甲○○、黃木村等
    人所借等語（刑事卷所附92年度重訴字第122 號案卷95年1
    月20日筆錄）；甲○○於刑事庭一審亦陳述：伊因為伊弟孫
    安財之關係，因而認識黃木村，嗣久陽公司發生股票股價連
    續3 日無量下跌之情形，黃木村有就此問題來請教伊，而於
    91年8 月26日晚上，伊與林靖潔、丙○○、黃木村在林靖潔
    家中，伊有向林靖潔提到，若要維持股價，須對久陽公司流
    通在外之股權有所掌握，林靖潔也認同此一看法，並擬定自
    救計畫，推由丙○○下單買賣久陽公司股票，嗣於91年8 月
    27日、28日，伊及丙○○、林靖潔均有到金港證券，但期間
    林靖潔有離開，而該2 日所買賣之股票，均由丙○○下單買
    賣等語（刑事卷所附92年度重訴字第122 號案卷95年2 月17
    日筆錄）；足徵被上訴人於91年8 月26日確有共同商議如何
    下單購買股票，以穩定股價事宜。參之丙○○係受林靖潔要
    求，特別於買賣本件久陽股票之前一日，自台北南下幫忙林
    靖潔處理本件買賣股票事宜，若其僅係單純依林靖潔指示而
    下單為股票之買賣，衡以常情，林靖潔大可委由其他人或證
    券公司營業員處理即可，無須大費周章地要求丙○○特地自
    台北南下高雄處理上開事務。再佐以丁○○、潘裕鴻係簽立
    委任授權書，授權丙○○以其豐銀證券之股票交易帳戶（即
    如附表一編號13、15所示之股票交易帳戶）買賣股票，為丙
    ○○所自認，而該等股票交易帳戶原本均係由甲○○出借與
    林靖潔使用，業據甲○○、丁○○、丙○○於刑事案件陳明
    在卷（刑事卷所附92年度重訴字第122 號案卷95年2 月17日
    、95年8 月4 日、96年3 月28日筆錄），則若非丙○○係決
    定買賣久陽公司股票價位、時點之人，上開丁○○、潘裕鴻
    之股票交易帳戶，僅授權甲○○或林靖潔為股票交易即可，
    何須轉而授權丙○○之必要？是丙○○抗辯其僅係依照林靖
    潔指示作下單買賣股票，並未與林靖潔、甲○○共同商議，
    使久陽公司股票股價回穩，而應允大量買進久陽公司股票，
    以穩定股價云云，不足採取。
  (二)至林靖潔於刑事案件抗辯，91年8 月26日晚上，丙○○、黃
    木村、甲○○等人雖有到伊住處，但伊當時在忙也有外出，
    不知他們在伊住處談論內容，伊並無要他們幫久陽公司股價
    護盤，丙○○有向伊借用帳戶，而伊亦向黃木村詢問過沒問
    題，確定他們有錢交割，才將帳戶出借，至於附表一編號4
    所示之帳戶是黃木村所有，並非伊所出借，附表一編號12至
    16所示之帳戶是甲○○借給丙○○，與伊無關；91年8 月27
    日、28日，以附表一所示帳戶所為之久陽公司股票買賣，伊
    於事先並不知情，之後久陽公司股價下跌，則是有其他事件
    所造成，非因本件違約交割而影響市場交易；本件違約交割
    事件發生後，伊才驚覺丙○○是市場派，目的是要來坑殺久
    陽公司云云。惟查，本件附表一其中編號1 至3 、編號5至9
    、編號11所示帳戶，於本件違約交割情形發生前，係分別由
    林靖潔保管使用，其中編號10所示帳戶係臨時由其向公司員
    工借用等事實，業據證人姚明志、郭俊雄、張鴻泉、蔣高典
    、鄭慧宜、黃木村於刑事案件調查局證述明確，此為林靖潔
    所不爭執。另編號4 、12至16所示之股票交易帳戶係黃木村
    、甲○○借給林靖潔者，亦據證人黃木村、丁○○及甲○○
    於刑事案件結證甚明（刑事卷所附92年度重訴字第122 號卷
    95年8 月18日、95年8 月4 日、95年2 月17日筆錄），況以
    甲○○係透過證人黃木村介紹始認識林靖潔，再由林靖潔介
    紹認識丙○○，甲○○之弟孫安財原在久陽公司上班，甲○
    ○在本件違約交割案件發生前與丙○○並無交情，應無草率
    借出股票交易帳戶予丙○○個人之理，是附表一編號4、10
    、12至16之帳戶則係林靖潔臨時向甲○○及證人黃木村、蔣
    高典所借用之事實，均堪認定。則以林靖潔於同一時期提供
    丙○○16個股票交易帳戶使用，其中附表一編號4 、10、12
    至16之帳戶，更係於91年8 月28日當日臨時向他人借用者，
    若林靖潔僅係單純出借股票交易帳戶予丙○○使用，其何須
    同時提供16個股票交易帳戶，並尚緊急支借他人之股票帳戶
    供丙○○使用，且豈有任令丙○○使用其所保管及借用之16
    個帳戶而完全不知原委之理。再者，林靖潔於91年8 月28日
    上午11時55分，撥打電話至中信證券股份有限公司三民分公
    司，詢問營業員可供其使用之股票交易帳戶為何，於營業員
    之要求下，隨即委由黃木村親自下單，購入久陽公司股票，
    有電話錄音譯文在卷可稽（刑事卷所附92年度訴字第59號卷
    92年2 月10日陳報狀所附），衡情此等股票交易若與林靖潔
    無關，而僅係單純出借股票交易帳戶與他人使用，林靖潔豈
    有上開舉措。此外，本件股票交易，若係丙○○欲故意坑殺
    久陽公司，則丙○○等人何需於91年8 月26日晚上，特別至
    林靖潔住處商討如何為股票交易？大可在外談論此事即可，
    且何以於91年8 月28日，會有久陽公司股票賣出情形，可沖
    銷買進而無法交割時之損失，而不任其受有買進股票而無法
    交割之損失？是以、林靖潔所辯未與甲○○、丙○○共同商
    議，並應允大量買進久陽公司股票，以穩定久陽公司股價情
    事，亦不足取。
  (三)另甲○○固於刑事案件抗辯：伊於91年8 月27日前超過2 星
    期之時間，與林靖潔在台北第一次見面，而見面原因，是因
    為久陽公司股票股價連續2 、3 日無量下跌，黃木村因而找
    伊了解原因，伊告訴黃木村一些看法，黃木村才安排伊與林
    靖潔見面，伊在該次的會面中，即向林靖潔提出要對久陽公
    司流通在外股權有所掌握之建議，至於91年8 月26日晚上，
    伊並未提及上情，在林靖潔家中所談論之事，只有久陽公司
    之經營狀況、現金增資問題云云（刑事卷所附92年度重訴字
    第122 號案卷95年2 月17日、95年8 月18日筆錄），然對照
    櫃檯買賣中心94年7 月11日函檢附之久陽公司91年6 月24日
    至同年8 月30日股票交易資料顯示（見該資料第27至30頁）
    ，於該段期間中之久陽公司股票交易，僅有於91年8 月22日
    、23日、26日3 個交易日，方有股價連續重挫且成交量甚少
    之狀況，其餘時間並未發生類似情形，是甲○○於原審抗辯
    上情，並無可採。
  (四)抑者，林靖潔、甲○○於本件訴訟於相當時期受合法通知，
    未於言詞辯論期日到場，復未提出書狀爭執，依民事訴訟法
    第280 條第1 項前段、第3 項前段之規定，視同自認，自應
    認上訴人之主張為真實。據上可知，林靖潔、甲○○、丙○
    ○，係因為久陽公司股票無量下跌3 日之久，乃由渠等共商
    研究後，為讓久陽公司股票不再無量下跌，而於2 日內連續
    大量買進久陽公司股票，以穩定股價，此為渠等共同商議之
    策略，洵堪認定。
七、被上訴人有無違反證券交易法？
  (一)如附表一所示之股票交易帳戶，有如附表一所示之違約交割
    事實，業經林靖潔、甲○○、丙○○於刑事案件所不爭執，
    並經證人黃木村、姚明志、郭俊雄、張鴻泉、蔣高典、鄭慧
    宜、丁○○於調查局調查中證述明確，復有大華證券股份有
    限公司95年4 月17日（95）華證（企）字第00462 、00463
    、00464 號函、豐銀證券股份有限公司95年4 月17日豐銀字
    第0950000026、0950000025號函、金港證券股份有限公司95
    年4 月17日（95）金港財字第168 、169 、170 號函、復華
    綜合證券股份有限公司95年4 月19日復券字第0950002845號
    函暨附件、日盛證券股份有限公司95年4 月24日（95）日證
    管字第0125號函、建華證券股份有限公司三民分公司95年4
    月25日（95）建華證民字第41號函、太平洋證券股份有限公
    司95年4 月18日（95）太證法字第950055號函暨附件、日盛
    證券股份有限公司95年5 月4 日日證字第0953000018400 號
    函、寶來證券股份有限公司95年5 月5 日第03282 號函、元
    富證券股份有限公司95年5 月5 日（95）元證字第0549號函
    等件可參（刑事卷所附92年度重訴字第122 號案卷），並有
    櫃臺買賣中心95年5 月23日證櫃交字第0950301257號函檢附
    之證券商申報客戶違約資料明細表可佐。前開證券公司所函
    覆之違約交割金額，部分係加計手續費後之金額，部分則係
    其處分股票後所受損失之金額，均非正確，應以各該帳戶之
    買賣股數乘上交易價格後之數值，即屬附表一所示之違約交
    割金額。
  (二)又依櫃檯買賣中心以94年7 月11日證櫃交字第0940300800號
    函附件二（刑事卷所附92年度重訴字第122 號卷內），久陽
    公司案發當時股票交易資料顯示，久陽公司股票於91年8 月
    27日之總成交量為6,541 千股，而如附表一所示股票交易帳
    戶，於當日所買進之數量共計2,426 千股，占該日成交量之
    37.09 ％（2426÷6541＝37.09 ％），又翌日久陽公司股票
    之總成交量為8,268 千股，而如附表一所示之股票交易帳戶
    ，於當日買進之數量共計5, 991千股、賣出之數量共計2,42
    6 千股，分別占該日成交量之72.46 ％（5991÷8268＝72.4
    6 ％）、29.34 ％（2426÷8268＝29.34 ％），所占比例甚
    大，且於該2 日違約交割發生後，久陽公司股票之月平均價
    ，由91年8 月份之每股8.67元，降至91年9 月份之每股3.97
    元，再降至91年10月份之每股1.54元，跌幅甚深，亦有久陽
    公司股票股價查詢資料可佐（刑事卷所附92年度重訴字第12
    2 號案卷內），是上開違約交割情形之發生，顯然足以影響
    市場秩序之事實，堪以認定。
八、被上訴人是否成立共同侵權行為？應賠償上訴人若干？
  (一)按因故意或過失，不法侵害他人之權利者，負損害賠償責任
    ；數人共同不法侵害他人之權利者，連帶負損害賠償責任，
    民法第184 條第1 項前段及第185 條第1 項前段分別定有明
    文。又在證券交易市場公開買賣上市公司股票，係先由與證
    券商簽訂委託買賣證券契約書之人向證券商下單委託買入股
    票，俟成交後始由證券商依成交單價計算應付之價款加計手
    續費，製作買進報告書交由委託人辦理交割，匯入足額之款
    項至委託人與該證券商同設有戶頭之金融機關帳戶內，用以
    支給委託賣出該股票之證券商轉入委託賣出股票人之帳戶。
    故如行為人明知其與委託人均無資力支付交割款，仍共同以
    委託人之名義指示證券商下單買入股票後，故意不履行給付
    交割款之義務，乃為不法侵害他人之權利，致證券商受有代
    辦交割款之損害，則揆諸前揭規定，行為人及委託人自應對
    證券商負連帶賠償責任。
  (二)本件林靖潔、甲○○、丙○○於久陽公司股票無量下跌之情
    況下，已預見如大量購買股票，所需之資金將甚為龐大，如
    無足夠之資金，將造成無法交割之後果，仍基於即令嗣後成
    交之股票無法交割亦不違背其本意之意思，一致應允以大量
    買進久陽公司股票以穩定股價，而因投資人大量售出久陽公
    司股票，讓渠等承接不暇，資金調度出現問題，造成違約交
    割之結果，渠等有違約交割之不確定故意甚明。是被上訴人
    以丁○○、潘裕鴻上開帳戶向上訴人下單買入如附表二久陽
    公司之股票，故意不履行交割義務，經上訴人依法將違約交
    割股票拋售後，售出款4,835,222 元，上訴人公司受有價差
    損失7,458,514 元之損害，被上訴人對此金額並不爭執，則
    揆諸前揭說明，上訴人請求被上訴人連帶如數賠償損害，自
    屬有據。
  (三)至丙○○抗辯本件與上訴人訂立開戶契約者為丁○○及潘裕
    鴻，交割義務人應為丁○○及潘裕鴻，伊非開戶契約當事人
    ，自無負連帶賠償責任，且林靖潔係借用丁○○及潘裕鴻帳
    戶買賣股票之人，伊僅為買賣股票之受託人，所為買賣股票
    行為之法律效果應由委託人即丁○○負責云云，惟上訴人係
    依侵權行為之法律關係請求被上訴人賠償，並非依契約關係
    請求，被上訴人之不法侵害行為已造成上訴人之損害，自不
    得因兩造間無契約關係而無庸負賠償責任。
  (四)又上訴人依民法第184 條第1 項前段、第185 條共同侵權行
    為之法律關係請求既有理由，其選擇合併依同法第184 條第
    2 項、第185 條及證券交易法第155 條第1 項、第3 項之規
    定請求，即無審酌之必要，附此敘明。
九、綜上所述，上訴人本於侵權行為損害賠償之法律關係，請求
    被上訴人連帶給付7,458,514 元，及自起訴狀繕本送達後之
    93年5 月14日起至清償日止，按年息5%計算之利息，為有理
    由，應予准許。兩造陳明願供擔保聲請宣告假執行或免為假
    執行，核無不合，爰分別酌定相當擔保金額准許之。原審為
    上訴人敗訴之判決，並駁回假執行之聲請，尚有未合。上訴
    意旨指摘原判決不當，求予廢棄改判，為有理由，爰由本院
    予以廢棄改判，如主文所示。又本件事證已臻明確，兩造所
    舉其餘攻擊防禦方法及所舉證據，經核與判決結果不生影響
    ，爰不予一一論述，附此敘明。
據上論結，本件上訴為有理由，依民事訴訟法第463 條、第385
條第1 項前段、第450 條、第85條第2 項、第390 條第2 項、第
392 條，判決如主文。
中    華    民    國    97    年    2     月    29    日
                            民事第五庭
                                審判長法官  蔡明宛
                                法      官  曾錦昌
                                法      官  魏式璧
以上正本證明與原本無異。
如對本判決上訴，須於判決送達後20日內向本院提出上訴狀，其
未表明上訴理由者，應於上訴後20日內向本院提出上訴理由書（
均須按他造當事人之人數附繕本）。上訴時應提出委任律師或具
有律師資格之人之委任狀，並依附註條文規定辦理。
中    華    民    國    97    年    2     月    29    日
                                書  記  官  林明威
附註：
民事訴訟法第466 條之1 ：對於第二審判決上訴，上訴人應委任
律師為訴訟代理人，但上訴人或其法定代理人具有律師資格者，
不在此限。
上訴人之配偶、三親等內之血親、二親等內之姻親，或上訴人為
法人、中央或地方機關時，其所屬專任人員具有律師資格並經法
院認適當者，亦得為第三審訴訟代理人。第1 項但書及第2 項情
形，應於提起上訴或委任時釋明之。
附表一：
┌──┬───┬──────┬────┬──────┬────┬──────┐
│編號│姓名  │帳戶        │成交日期│成交數量    │違約金額│券商受損情形│
│    │      │            │        │            │(新台幣)│  (新台幣)  │
├──┼───┼──────┼────┼──────┼────┼──────┤
│ 1  │黃木村│日盛證券    │91年8 月│買進110千股 │86萬    │與下述賣出部│
│    │      │77937 號帳戶│27日    │            │7000元  │分相抵後，未│
│    │      │            │        │            │        │受損失      │
│    │      │            ├────┼──────┼────┼──────┤
│    │      │            │91年8 月│賣出110千股 │88萬元  │與上述買進部│
│    │      │            │28日    │            │        │分相抵後，未│
│    │      │            │        │            │        │受損失      │
├──┼───┼──────┼────┼──────┼────┼──────┤
│ 2  │黃木村│建華證券    │91年8 月│買進597千股 │477 萬  │與下述賣出部│
│    │      │60539 號帳戶│27日    │            │3790元  │分相抵後，未│
│    │      │            │        │            │        │受損失      │
│    │      │            ├────┼──────┼────┼──────┤
│    │      │            │91年8 月│賣出597千股 │489 萬  │與上述買進部│
│    │      │            │28日    │            │7190元  │分相抵後，未│
│    │      │            │        │            │        │受損失      │
├──┼───┼──────┼────┼──────┼────┼──────┤
│ 3  │黃木村│中信證券    │91年8 月│買進610千股 │491 萬  │尚損失491 萬│
│    │      │10381 號帳戶│28日    │            │5000元  │8863元（含交│
│    │      │            │        │            │        │易股票之其他│
│    │      │            │        │            │        │費用）      │
├──┼───┼──────┼────┼──────┼────┼──────┤
│ 4  │黃木村│金港證券    │91年8 月│買進600千股 │473 萬  │尚損失294 萬│
│    │      │189927號帳戶│28日    │            │1250元  │9088元      │
│    │      │            │        │            │        │            │
│    │      │            │        │            │        │            │
├──┼───┼──────┼────┼──────┼────┼──────┤
│ 5  │姚明志│菁英證券    │91年8 月│買進257千股 │201 萬  │與下述賣出部│
│    │      │27848號帳戶 │27日    │            │6350元  │分相抵後，未│
│    │      │            │        │            │        │受損失      │
│    │      │            ├────┼──────┼────┼──────┤
│    │      │            │91年8 月│賣出257千股 │212 萬  │與上述買進部│
│    │      │            │28日    │            │250 元  │分相抵後，未│
│    │      │            │        │            │        │受損失      │
├──┼───┼──────┼────┼──────┼────┼──────┤
│ 6  │姚明志│大華證券    │91年8 月│買進550千股 │439 萬  │尚損失278 萬│
│    │      │90239號帳戶 │28日    │            │2300元  │6297元      │
├──┼───┼──────┼────┼──────┼────┼──────┤
│ 7  │郭俊雄│建華證券    │91年8 月│買進583千股 │475 萬  │與下述賣出部│
│    │      │60555號帳戶 │27日    │            │2300元  │分相抵，損失│
│    │      │            │        │            │        │2 萬734 元，│
│    │      │            │        │            │        │但已獲清償  │
│    │      │            ├────┼──────┼────┼──────┤
│    │      │            │91年8 月│賣出583千股 │475 萬  │與上述買進部│
│    │      │            │28日    │            │9400元  │分相抵，損失│
│    │      │            │        │            │        │2 萬734 元，│
│    │      │            │        │            │        │但已獲清償  │
├──┼───┼──────┼────┼──────┼────┼──────┤
│ 8  │張鴻泉│元富證券    │91年8 月│買進288千股 │226 萬  │與下述賣出部│
│    │      │301616號帳戶│27日    │            │4500元  │分相抵後，未│
│    │      │            │        │            │        │受損失      │
│    │      │            ├────┼──────┼────┼──────┤
│    │      │            │91年8 月│賣出288千股 │234 萬  │與上述買進部│
│    │      │            │28日    │            │7200元  │分相抵後，未│
│    │      │            │        │            │        │受損失      │
├──┼───┼──────┼────┼──────┼────┼──────┤
│ 9  │張鴻泉│中信證券    │91年8 月│買進610千股 │489 萬  │尚損失299 萬│
│    │      │10365號帳戶 │28日    │            │2500元  │1715元      │
├──┼───┼──────┼────┼──────┼────┼──────┤
│ 10 │蔣高典│大華證券    │91年8 月│買進600千股 │486 萬  │尚損失311 萬│
│    │      │91005號帳戶 │28日    │            │7850元  │8593元      │
├──┼───┼──────┼────┼──────┼────┼──────┤
│ 11 │鄭慧宜│建華證券    │91年8 月│買進591千股 │478 萬  │與下述賣出部│
│    │      │60542號帳戶 │27日    │            │800 元  │分相抵，損失│
│    │      │            │        │            │        │7552元，但已│
│    │      │            │        │            │        │獲清償      │
│    │      │            ├────┼──────┼────┼──────┤
│    │      │            │91年8 月│賣出591千股 │480 萬  │與上述買進部│
│    │      │            │28日    │            │1300元  │分相抵，損失│
│    │      │            │        │            │        │7552元，但已│
│    │      │            │        │            │        │獲清償      │
├──┼───┼──────┼────┼──────┼────┼──────┤
│ 12 │丁○○│太平洋證券  │91年8 月│買進340千股 │264 萬  │尚損失155 萬│
│    │      │51913 號帳戶│28日    │            │500 元  │8483元      │
├──┼───┼──────┼────┼──────┼────┼──────┤
│ 13 │丁○○│豐銀證券    │91年8 月│買進950千股 │761 萬  │尚損失445 萬│
│    │      │23008號帳戶 │28日    │            │1750元  │5821元      │
├──┼───┼──────┼────┼──────┼────┼──────┤
│ 14 │丁○○│金港證券    │91年8 月│買進591千股 │488 萬  │尚損失290 萬│
│    │      │189943號帳戶│28日    │            │750 元  │4852元      │
├──┼───┼──────┼────┼──────┼────┼──────┤
│ 15 │潘裕鴻│豐銀證券    │91年8 月│買進570千股 │466 萬  │尚損失300 萬│
│    │      │39432號帳戶 │28日    │            │4500元  │2693元      │
├──┼───┼──────┼────┼──────┼────┼──────┤
│ 16 │許光良│金港證券    │91年8 月│買進570千股 │472 萬元│尚損失280 萬│
│    │      │189930號帳戶│28日    │            │        │1613元      │
└──┴───┴──────┴────┴──────┴────┴──────┘
附表二：
┌──┬───┬──────┬────┬──────┬────┬──────┐
│編號│姓名  │帳戶        │成交日期│成交數量    │違約金額│券商受損情形│
│    │      │            │        │            │(新台幣)│  (新台幣)  │
├──┼───┼──────┼────┼──────┼────┼──────┤
│ 1  │丁○○│豐銀證券    │91年8 月│買進950千股 │761 萬  │尚損失445 萬│
│    │      │23008號帳戶 │28日    │            │1750元  │5821元      │
├──┼───┼──────┼────┼──────┼────┼──────┤
│ 2  │潘裕鴻│豐銀證券    │91年8 月│買進570千股 │466 萬  │尚損失300 萬│
│    │      │39432號帳戶 │28日    │            │4500元  │2693元      │
└──┴───┴──────┴────┴──────┴────┴──────┘


司法院資訊處製作；財團法人民間司法改革基金會備份。
